HunSpellDictionaries/uk_UA.aff
SFX L Y 477
SFX L 0 ся ти 
SFX L 0 сь ти 
SFX L ся сь тися 
SFX L ти лась [^ус]ти 
SFX L тися лась [^ус]тися 
SFX L ти лася [^ус]ти 
SFX L тися лася [^ус]тися 
SFX L ти лось [^ус]ти 
SFX L тися лось [^ус]тися 
SFX L ти лося [^ус]ти 
SFX L тися лося [^ус]тися 
SFX L ти лись [^ус]ти 
SFX L тися лись [^ус]тися 
SFX L ти лися [^ус]ти 
SFX L тися лися [^ус]тися 
SFX L ти всь [аеиіоя]ти 
SFX L тися всь [аеиіоя]тися 
SFX L ти вся [аеиіоя]ти 
SFX L тися вся [аеиіоя]тися 
SFX L ти вшись [аеиіоя]ти 
SFX L тися вшись [аеиіоя]тися 
SFX L нути лась нути 
SFX L нутися лась нутися 
SFX L нути лася нути 
SFX L нутися лася нутися 
SFX L нути лось нути 
SFX L нутися лось нутися 
SFX L нути лося нути 
SFX L нутися лося нутися 
SFX L нути лись нути 
SFX L нутися лись нутися 
SFX L нути лися нути 
SFX L нутися лися нутися 
SFX L нути ся нути 
SFX L нутися ся нутися 
SFX L нути шись [^о]нути 
SFX L нутися шись [^о]нутися 
SFX L нути вшись онути 
SFX L нутися вшись онутися 
SFX L нути нулась нути 
SFX L нутися нулась нутися 
SFX L нути нулася нути 
SFX L нутися нулася нутися 
SFX L нути нулось нути 
SFX L нутися нулось нутися 
SFX L нути нулося нути 
SFX L нутися нулося нутися 
SFX L нути нулись нути 
SFX L нутися нулись нутися 
SFX L нути нулися нути 
SFX L нутися нулися нутися 
SFX L нути нувсь нути 
SFX L нутися нувсь нутися 
SFX L нути нувся нути 
SFX L нутися нувся нутися 
SFX L нути нувшись нути 
SFX L нутися нувшись нутися 
SFX L ути усь нути 
SFX L утися усь нутися 
SFX L ути уся нути 
SFX L утися уся нутися 
SFX L ути ешся нути 
SFX L утися ешся нутися 
SFX L ути еться нути 
SFX L утися еться нутися 
SFX L ути емось нути 
SFX L утися емось нутися 
SFX L ути емося нути 
SFX L утися емося нутися 
SFX L ути етесь нути 
SFX L утися етесь нутися 
SFX L ути етеся нути 
SFX L утися етеся нутися 
SFX L ути уться нути 
SFX L утися уться нутися 
SFX L ти нусь чити 
SFX L тися нусь читися 
SFX L ти нуся чити 
SFX L тися нуся читися 
SFX L ти нешся чити 
SFX L тися нешся читися 
SFX L ти неться чити 
SFX L тися неться читися 
SFX L ти немось чити 
SFX L тися немось читися 
SFX L ти немося чити 
SFX L тися немося читися 
SFX L ти нетесь чити 
SFX L тися нетесь читися 
SFX L ти нетеся чити 
SFX L тися нетеся читися 
SFX L ти нуться чити 
SFX L тися нуться читися 
SFX L ігнати женусь ігнати 
SFX L ігнатися женусь ігнатися 
SFX L ігнати женуся ігнати 
SFX L ігнатися женуся ігнатися 
SFX L ігнати женешся ігнати 
SFX L ігнатися женешся ігнатися 
SFX L ігнати женеться ігнати 
SFX L ігнатися женеться ігнатися 
SFX L ігнати женемось ігнати 
SFX L ігнатися женемось ігнатися 
SFX L ігнати женемося ігнати 
SFX L ігнатися женемося ігнатися 
SFX L ігнати женетесь ігнати 
SFX L ігнатися женетесь ігнатися 
SFX L ігнати женетеся ігнати 
SFX L ігнатися женетеся ігнатися 
SFX L ігнати женуться ігнати 
SFX L ігнатися женуться ігнатися 
SFX L ігнати женись ігнати 
SFX L ігнатися женись ігнатися 
SFX L ігнати женися ігнати 
SFX L ігнатися женися ігнатися 
SFX L ігнати женімось ігнати 
SFX L ігнатися женімось ігнатися 
SFX L ігнати женімося ігнати 
SFX L ігнатися женімося ігнатися 
SFX L ігнати женіться ігнати 
SFX L ігнатися женіться ігнатися 
SFX L іпрати перусь іпрати 
SFX L іпратися перусь іпратися 
SFX L іпрати перуся іпрати 
SFX L іпратися перуся іпратися 
SFX L іпрати перешся іпрати 
SFX L іпратися перешся іпратися 
SFX L іпрати переться іпрати 
SFX L іпратися переться іпратися 
SFX L іпрати перемось іпрати 
SFX L іпратися перемось іпратися 
SFX L іпрати перемося іпрати 
SFX L іпратися перемося іпратися 
SFX L іпрати перетесь іпрати 
SFX L іпратися перетесь іпратися 
SFX L іпрати перетеся іпрати 
SFX L іпратися перетеся іпратися 
SFX L іпрати перуться іпрати 
SFX L іпратися перуться іпратися 
SFX L іпрати перись іпрати 
SFX L іпратися перись іпратися 
SFX L іпрати перися іпрати 
SFX L іпратися перися іпратися 
SFX L іпрати перімось іпрати 
SFX L іпратися перімось іпратися 
SFX L іпрати перімося іпрати 
SFX L іпратися перімося іпратися 
SFX L іпрати періться іпрати 
SFX L іпратися періться іпратися 
SFX L ібрати берусь ібрати 
SFX L ібратися берусь ібратися 
SFX L ібрати беруся ібрати 
SFX L ібратися беруся ібратися 
SFX L ібрати берешся ібрати 
SFX L ібратися берешся ібратися 
SFX L ібрати береться ібрати 
SFX L ібратися береться ібратися 
SFX L ібрати беремось ібрати 
SFX L ібратися беремось ібратися 
SFX L ібрати беремося ібрати 
SFX L ібратися беремося ібратися 
SFX L ібрати беретесь ібрати 
SFX L ібратися беретесь ібратися 
SFX L ібрати беретеся ібрати 
SFX L ібратися беретеся ібратися 
SFX L ібрати беруться ібрати 
SFX L ібратися беруться ібратися 
SFX L ібрати берись ібрати 
SFX L ібратися берись ібратися 
SFX L ібрати берися ібрати 
SFX L ібратися берися ібратися 
SFX L ібрати берімось ібрати 
SFX L ібратися берімось ібратися 
SFX L ібрати берімося ібрати 
SFX L ібратися берімося ібратися 
SFX L ібрати беріться ібрати 
SFX L ібратися беріться ібратися 
SFX L ідрати дерусь ідрати 
SFX L ідратися дерусь ідратися 
SFX L ідрати деруся ідрати 
SFX L ідратися деруся ідратися 
SFX L ідрати дерешся ідрати 
SFX L ідратися дерешся ідратися 
SFX L ідрати дереться ідрати 
SFX L ідратися дереться ідратися 
SFX L ідрати деремось ідрати 
SFX L ідратися деремось ідратися 
SFX L ідрати деремося ідрати 
SFX L ідратися деремося ідратися 
SFX L ідрати деретесь ідрати 
SFX L ідратися деретесь ідратися 
SFX L ідрати деретеся ідрати 
SFX L ідратися деретеся ідратися 
SFX L ідрати деруться ідрати 
SFX L ідратися деруться ідратися 
SFX L ідрати дерись ідрати 
SFX L ідратися дерись ідратися 
SFX L ідрати дерися ідрати 
SFX L ідратися дерися ідратися 
SFX L ідрати дерімось ідрати 
SFX L ідратися дерімось ідратися 
SFX L ідрати дерімося ідрати 
SFX L ідратися дерімося ідратися 
SFX L ідрати деріться ідрати 
SFX L ідратися деріться ідратися 
SFX L бити іб'юсь [бдз]бити 
SFX L битися іб'юсь [бдз]битися 
SFX L бити іб'юся [бдз]бити 
SFX L битися іб'юся [бдз]битися 
SFX L бити іб'єшся [бдз]бити 
SFX L битися іб'єшся [бдз]битися 
SFX L бити іб'ється [бдз]бити 
SFX L битися іб'ється [бдз]битися 
SFX L бити іб'ємось [бдз]бити 
SFX L битися іб'ємось [бдз]битися 
SFX L бити іб'ємося [бдз]бити 
SFX L битися іб'ємося [бдз]битися 
SFX L бити іб'єтесь [бдз]бити 
SFX L битися іб'єтесь [бдз]битися 
SFX L бити іб'єтеся [бдз]бити 
SFX L битися іб'єтеся [бдз]битися 
SFX L бити іб'ються [бдз]бити 
SFX L битися іб'ються [бдз]битися 
SFX L вити ів'юсь [бдз]вити 
SFX L витися ів'юсь [бдз]витися 
SFX L вити ів'юся [бдз]вити 
SFX L витися ів'юся [бдз]витися 
SFX L вити ів'єшся [бдз]вити 
SFX L витися ів'єшся [бдз]витися 
SFX L вити ів'ється [бдз]вити 
SFX L витися ів'ється [бдз]витися 
SFX L вити ів'ємось [бдз]вити 
SFX L витися ів'ємось [бдз]витися 
SFX L вити ів'ємося [бдз]вити 
SFX L витися ів'ємося [бдз]витися 
SFX L вити ів'єтесь [бдз]вити 
SFX L витися ів'єтесь [бдз]витися 
SFX L вити ів'єтеся [бдз]вити 
SFX L витися ів'єтеся [бдз]витися 
SFX L вити ів'ються [бдз]вити 
SFX L витися ів'ються [бдз]витися 
SFX L пити іп'юсь [бдз]пити 
SFX L питися іп'юсь [бдз]питися 
SFX L пити іп'юся [бдз]пити 
SFX L питися іп'юся [бдз]питися 
SFX L пити іп'єшся [бдз]пити 
SFX L питися іп'єшся [бдз]питися 
SFX L пити іп'ється [бдз]пити 
SFX L питися іп'ється [бдз]питися 
SFX L пити іп'ємось [бдз]пити 
SFX L питися іп'ємось [бдз]питися 
SFX L пити іп'ємося [бдз]пити 
SFX L питися іп'ємося [бдз]питися 
SFX L пити іп'єтесь [бдз]пити 
SFX L питися іп'єтесь [бдз]питися 
SFX L пити іп'єтеся [бдз]пити 
SFX L питися іп'єтеся [бдз]питися 
SFX L пити іп'ються [бдз]пити 
SFX L питися іп'ються [бдз]питися 
SFX L лити іллюсь [бвдз]лити 
SFX L литися іллюсь [бвдз]литися 
SFX L лити іллюся [бвдз]лити 
SFX L литися іллюся [бвдз]литися 
SFX L лити іллєшся [бвдз]лити 
SFX L литися іллєшся [бвдз]литися 
SFX L лити іллється [бвдз]лити 
SFX L литися іллється [бвдз]литися 
SFX L лити іллємось [бвдз]лити 
SFX L литися іллємось [бвдз]литися 
SFX L лити іллємося [бвдз]лити 
SFX L литися іллємося [бвдз]литися 
SFX L лити іллєтесь [бвдз]лити 
